臺灣桃園地方法院小額民事判決　　　　110年度壢簡字第303號
原　　　告　陳新偉　
被　　　告　王自壯　

　　　　　　謝東佑　



上列當事人間請求遷讓房屋等事件，本院於民國110 年10月6 日
言詞辯論終結，判決如下：
    主    文
一、被告應給付原告新臺幣（下同）29,431元，及自民國110 年
    1 月29 日起至清償日止，按週年利率15％計算之利息。
二、訴訟費用1,000元由被告負擔。
三、本判決得假執行。
    理  由  要  領
一、按民事訴訟法第436 條之8 第1 項規定：「關於請求給付金
    錢或其他代替物或有價證券之訴訟，其標的金額或價額在新
    台幣十萬元以下者，適用本章所定之小額程序。」同法第43
    6 條之18規定：「判決書得僅記載主文，就當事人有爭執事
    項，於必要時得加記理由要領。」
二、查本件原告起訴時訴之聲明為：「被告應將桃園市○鎮區○
    ○路0 巷00號3B房屋遷讓返還原告，並給付原告27,500元，
    及自108 年5 月15日起至返還房屋之日止按月給付5,500 元
    。」（見本院卷第4 頁）嗣原告陸續變更、縮減訴之聲明，
    其最後訴之聲明為：「被告應給付原告29,431元，及自起訴
    狀繕本送達翌日起至清償日止，按週年利率5 ％計算之利息
    。」（見本院卷第66頁反面第5 、6 行）是本件因原告縮減
    訴之聲明後，訴訟標的金額在10萬元以下，實質上已屬適用
    小額訴訟程序案件，僅不及變更案號而已，故關於訴訟程序
    、上訴費用計算、上訴之規定，均應適用小額訴訟程序，本
    件依上揭規定，僅記載上述理由要領。
三、綜上所述，原告依租賃契約之法律關係請求被告給付原告29
    ,431元，及自110 年1 月29日（見本院卷第23、24頁）起至
    清償日止，按週年利率5 ％計算之利息，為有理由，應予准
    許。
四、本件原告勝訴部分為財產權之訴訟，其訴訟標的之金額在10
    萬元以下，依民事訴訟法第436 條之20規定，就被告敗訴部
    分應依職權宣告假執行。
五、訴訟費用負擔之依據：民事訴訟法第78條、85條第1 項。本
    件原告起訴時徵收裁判費2,980 元；惟原告縮減訴之聲明，
    已如前述，是本件裁判費僅為1,000 元，並依職權確定訴訟
    費用額為1,000 元。
中    華    民    國   110    年    10    月    28    日
                    中壢簡易庭    法  官  周仕弘
以上為正本係照原本作成。
如不服本判決，應於送達後20日內，向本院提出上訴狀並表明上
訴理由，如於本判決宣示後送達前提起上訴者，應於判決送達後
20日內補提上訴理由書（須附繕本）。
如委任律師提起上訴者，應一併繳納上訴審裁判費。
中    華    民    國   110    年    10    月    28    日
                                  書記官  巫嘉芸
附錄：
一、民事訴訟法第436條之24第2項：
    對於小額程序之第一審裁判上訴或抗告，非以其違背法令為
    理由，不得為之。
二、民事訴訟法第436條之25：
    上訴狀內應記載上訴理由，表明下列各款事項：
    （一）原判決所違背之法令及其具體內容。
    （二）依訴訟資料可認為原判決有違背法令之具體事實。
三、民事訴訟法第471 條第1 項：（依同法第436 條之32第2 項
    規定於小額事件之上訴程序準用之）
    上訴狀內未表明上訴理由者，上訴人應於提起上訴後20日內
    ，提出理由書於原第二審法院；未提出者，毋庸命其補正，
    第二審法院以裁定駁回之。